臺灣高等法院刑事裁定
111年度抗字第1084號
抗  告  人  臺灣桃園地方檢察署檢察官
受  刑  人  朱勝偉



上列抗告人因聲請撤銷緩刑案件，不服臺灣桃園地方法院中華民
國111年6月18日裁定（111年度撤緩字第198號），提起抗告，本
院裁定如下：
    主  文
抗告駁回。                                              
    理  由
一、原裁定意旨略以：受刑人朱勝偉前因犯傷害案件，經臺灣臺
    中地方法院（下稱臺中地院）以109年度簡字第548號判決判
    處拘役50日，緩刑2年，並應於緩刑期間內向執行檢察官指
    定之政府機關、政府機構、行政法人、社區或其他符合公益
    目的之機構或團體提供90小時之義務勞務，該案業於民國10
    9年6月18日確定。聲請人固以受刑人未履行完成，違反負擔
    情節重大等情，向臺灣桃園地方法院（下稱原審法院）聲請
    撤銷緩刑之宣告，然聲請人係於本件緩刑期滿前11日之111
    年6月6日向原審法院提出聲請，且本件於翌（7）日始完成
    分案程序，致原審法院審閱聲請人提供之資料後，難以即時
    合法送達通知書通知受刑人到院表示意見，又原審法院為本
    件裁定之時，受刑人之緩刑期間業已於同年月17日屆滿，原
    宣告之刑已失其效力，無更行撤銷緩刑之餘地，從而，本件
    聲請應予駁回等語。
二、抗告意旨略以：受刑人於長達2年之緩刑期間內，僅履行27
    小時之義務勞務，未達總時數三分之一，聲請人因而於緩刑
    期滿前即111年6月6日，以受刑人有刑法第75條之1第1項第4
    款撤銷緩刑宣告事由，向原審法院提出撤銷緩刑之聲請。在
    該聲請案件繫屬時，受刑人之緩刑期間尚未屆滿（距離緩刑
    期間屆滿尚有11日），詎原審法院竟以「難以即時合法送達
    通知書通知受刑人到院表示意見」及「本院為本件裁定之時
    （111年6月18日），受刑人之緩刑期間業已於同年月17日屆
    滿」等因分案程序或法院實際裁定時間等非可歸責於聲請人
    之延誤，駁回聲請，實難昭信服。聲請人既已於緩刑期間內
    提出聲請，於法並無不合，不能因分案作業之快慢，抑或法
    院裁定之先後（係在緩刑期內或期滿後為之），而有不同之
    結果（本院暨所屬法院84年度法律座談會刑事類第6號研討
    意旨參照）。因認原裁定有所違失，請依法審酌撤銷原裁定
    等語。
三、按緩刑宣告，得斟酌情形，命犯罪行為人向指定之政府機關
    、政府機構、行政法人、社區或其他符合公益目的之機構或
    團體，提供40小時以上240小時以下之義務勞務；受緩刑之
    宣告而有違反第74條第2項第1款至第8款所定負擔情節重大
    之情形，足認原宣告之緩刑難收其預期效果，而有執行刑罰
    之必要，得撤銷其宣告，固為刑法第74條第2項第5款、第75
    條之1第1項第4款所明定。然緩刑期滿，而緩刑之宣告未經
    撤銷者，其刑之宣告失其效力。但依刑法第75條第2項、第7
    5條之1第2項撤銷緩刑宣告者，不在此限，刑法第76條亦有
    明文。故依刑法第75條之1第1項第4款裁定撤銷緩刑，須於
    緩刑期內為之，緩刑期間屆滿，原宣告刑已失其效力，自無
    更行撤銷緩刑之餘地，因原宣告刑既已失其效力，縱予撤銷
    緩刑，亦無宣告刑可以執行，此為法理上當然解釋，不待法
    律之明文規定（最高法院110年度台非字第66號、102年度台
    非字第256號判決意旨參照）。
四、經查：
㈠、本件受刑人因傷害案件，前經臺中地院以109年度簡字第548
    號判決判處拘役50日，緩刑2年，並於109年6月18日確定，
    緩刑期滿日期為111年6月17日，此有本院被告前案紀錄表在
    卷足憑。而檢察官係以刑法第75條之1第1項第4款事由，聲
    請撤銷本件緩刑宣告，此部分並無刑法第76條但書之「但依
    第75條第2 項、第75條之1第2項（即第75條之1第1項第1款
    至第3款）撤銷緩刑宣告者，不在此限」規定之適用，亦即
    在刑法第75條之1第1項第4款之情形，因不適用刑法第75條
    第2項「前項撤銷之聲請，於判決確定後6月以內為之」之規
    定，故於緩刑期滿時，即應依刑法第76條本文規定，認刑之
    宣告失其效力，縱受刑人於緩刑期間屆滿時（即111年6月17
    日），尚未完成緩刑所定負擔，原宣告刑即已失其效力。
㈡、聲請人雖以前詞置辯，查本件檢察官聲請撤銷緩刑，係於111
    年6月6日繫屬於原審法院，有原審法院收文戳記在卷可按（
    見原審卷第5頁），固堪認本件檢察官聲請撤銷緩刑時點係
    在受刑人緩刑期間屆滿前，惟原審未在緩刑期滿前，而係於
    受刑人緩刑期滿後之111年6月18日始為裁定，揆諸前開說明
    ，原審裁定時既已無宣告刑可以執行，自無再行撤銷緩刑之
    餘地，本應駁回檢察官之聲請。從而，原審法院以本件受刑
    人之緩刑期滿，無從更行撤銷緩刑之餘地為由，而裁定駁回
    檢察官之聲請，尚無不合。本件抗告為無理由，應予駁回。
五、據上論斷，應依刑事訴訟法第412 條，裁定如主文。
中　　華　　民　　國　　111 　年　　7 　　月　　29　　日
                  刑事第十九庭  審判長法　官  曾淑華
                                      法　官  許文章
                                      法　官  李殷君
以上正本證明與原本無異。
不得再抗告。
                                      書記官  周彧亘
中　　華　　民　　國　　111 　年　　7 　　月　　29　　日